臺灣臺中地方法院交通法庭裁定　 　　　96年度交聲字第909號
原處分機關　　交通部公路總局臺中區監理所
異　議　人　　甲○○
即受處分人
上列異議人因違反道路交通管理處罰條例案件，對於交通部公路
總局臺中區監理所於民國九十六年八月十三日所為之處分（原處
分案號：中監違字第裁六○－ＧＤ0000000號裁決書）聲
明異議，本院裁定如下：
    主  文
異議駁回。
    理  由
一、按汽車已領有號牌而未懸掛者，處汽車所有人新臺幣（下同
    ）三千六百元以上一萬零八百元以下罰鍰，並禁止其行駛；
    前項第七款之牌照吊銷之；汽車牌照包括號牌、行車執照，
    為行車之許可憑證；汽車號牌每車兩面，應正面懸掛於車輛
    前後端之明顯適當位置。道路交通管理處罰條例第十二條第
    一項第七款、第二項與道路交通安全規則第十一條第一項第
    一款及違反道路交通管理事件統一裁罰標準表分別定有明文
    。
二、原處分機關交通部公路總局臺中區監理所略以：異議人即受
    處分人甲○○於民國九十六年六月二十一日十七時五分許，
    駕駛其所有車牌號碼ＮＳ－一七七三號自小客車，在臺中市
    ○○路，因「領有號牌未懸掛（未懸掛後牌照）」之違規，
    經臺中市警察局交通警察隊依違反道路交通管理處罰條例第
    十二條第一項第七款規定，以中市警交字第ＧＤ00000
    00號違反道路交通管理事件通知單舉發。異議人於期限內
    到案申訴，遂於九十六年八月十三日以中監違字第裁六○－
    ＧＤ0000000號裁決書裁處罰鍰五千四百元，並牌照
    吊銷，於法並無不合等語。
三、本件受處分人聲明異議意旨略以：本車未懸掛後號牌實屬鬆
    脫掉落，而停放路邊，欲等待裝上車牌後再行駛，此時開單
    告發實屬不當，請裁罰單位出示違規行駛採證照片證明違法
    行駛云云。
四、經查：
（一）本件受處分人所有之車牌號碼ＮＳ－一七七三號自用小客
      車，於上開時、地，因領有號牌而未懸掛之違規事實，為
      員警當場舉發，並經掣開違規通知單移送等情，為受處分
      人所不爭執，此有受處分之聲明異議狀及申訴書附卷可稽
      ，並有前揭舉發通知單、裁決書等在卷足憑。
（二）受處分人雖以上開情詞置辯，惟經本院審酌卷附之受處分
      人於九十六年六月二十五日致原處分機關之申訴書，其中
      明確記載「該車後牌照因螺絲鬆脫掉落，遂將車子停靠於
      路旁店門口，並熄火離座」等語；復審酌原舉發機關（臺
      中市警察局）九十六年七月二十三日中市警交字第○九六
      ○○五一九九五號函中之說明二，亦記載「本案舉發員警
      於違規時地，執行交通稽查勤務時，因發現車牌號碼ＮＳ
      －一七七三號自用小客車，後方未懸掛車牌（後車牌為Ｎ
      Ｓ－一七七三）而攔查，於攔查時，受處分人表示後號牌
      因螺絲鬆脫掉落置於後車箱，舉發員警請其出示號牌時卻
      又改稱號牌因未繳交社區停車管理費遭管理員拆卸保管，
      俟其繳交管理費後發還」等語，此有申訴書及原舉發機關
      （臺中市警察局）九十六年七月二十三日中市警交字第○
      九六○○五一九九五號函文在卷可憑。足徵受處分人確有
      「領有號牌未依規定懸掛」之違規情事，原舉發機關（臺
      中市警察局）依法取締舉發並無違誤，受處分人以上開之
      詞置辯，顯不足採信。
（三）又人民違反法律上之義務而應受行政罰之行為，法律無特
      別規定時，雖不以出於故意為必要，仍須以過失為其責任
      條件，但應受行政罰之行為，僅須違反禁止規定或作為義
      務，而不以發生損害或其危險為其要件者，推定為有過失
      ，於行為人不能舉證證明自己無過失時，即應受處罰（司
      法院大法官會議釋字第二七五號解釋參照）。又違反行政
      法上義務之行為非出於故意或過失者，不予處罰，行政罰
      法第七條第一項定有明文。查本件受處分人既有上開違反
      規定之行為，且自承其駕駛上開自小客車未懸掛後號牌，
      正欲等待裝上等語，足見受處分人知悉應將該車之後車牌
      修繕、懸掛妥適之後始能行駛道路。揆諸前揭解釋意旨，
      受處分人既有上開違規事實，自不得以其牌照上之螺絲鬆
      脫，作為免責之理由。
（四）另本院經查無任何證據足資證明執勤警員有捏造事實、違
      法取締之情事，則執勤警員本其維護交通秩序、安全職責
      所為之當場舉發，自應受到合法、正確之推定。本件既係
      員警當場舉發違規，並經受處分人當場確認無誤，其確領
      有號牌未依規定懸掛之違規情事，堪以認定。受處分人指
      摘原處分不當，尚屬無據。從而，原處分機關據以援引上
      開規定，裁處罰鍰五千四百元整，並牌照吊銷，並無不當
      ，本件聲明異議為無理由，應予駁回。
五、據上論斷，應依道路交通管理處罰條例第八十七條第二項，
    道路交通案件處理辦法第十九條，裁定如主文。
中　　華　　民　　國　　96　　年　　9 　　月　　5 　　日
                          交通法庭    法  官  莊秋燕
以上正本證明與原本無異。
如不服本裁定，應於送達後五日內，向本院提出抗告狀。
                                      書記官  顏督訓
中　　華　　民　　國　　96　　年　　9 　　月　　5 　　日
